臺灣臺北地方法院民事裁定　　　　　99年度執消債更字第34號
聲　請　人
即債務人　　黎欣琳
關　係　人
即保證人　　黎珮琳
相　對　人
即債權人　　臺灣中小企業銀行股份有限公司
法定代理人　羅澤成
代　理　人　周鈺超
相　對　人
即債權人　　新裕資產管理股份有限公司
法定代理人　加藤匠
上列當事人間聲請消費者債務清理事件，本院裁定如下：
    主  文
債務人所提如附件一所示之更生方案應予認可。
債務人在未依更生條件全部履行完畢前，應受如附件二所示之生
活程度限制。
    理  由
一、按債務人有薪資、執行業務所得或其他固定收入，法院認更
    生方案之條件公允者，得不經債權人會議可決，逕依債務人
    之聲請或依職權以裁定認可更生方案；法院為認可之裁定時
    ，因更生方案履行之必要，對於債務人在未依更生條件全部
    履行完畢前之生活程度，得為相當之限制，消費者債務清理
    條例第64條第1項、第62條第2項分別定有明文。
二、查債務人經本院98年度消債更字第 439號裁定開始更生程序
    ，其所提如附件一所示之更生方案，條件為自更生方案確定
    後之次月10日為第1期，以每1個月為1期，每期清償新臺幣(
    下同)8,000元，共清償96期，合計8年，總清償數額768,000
    元，清償成數54.31%，並於每期當月10日依債權比例，按期
    分別給付予各債權人。該更生方案經轉知各債權人，除債權
    人新裕資產管理股份有限公司逾期始以書面確答不同意，應
    視為同意外，臺灣中小企業銀行股份有限公司遵期以書面確
    答不同意，不符消費者債務清理條例第60條第 2項規定之可
    決條件。
三、次查債務人自民國100年3月21日起任職於盧國勳律師事務所
    ，確有每月薪資20,000元之固定收入，其名下並無任何財產
    ，有上開事務所出具之在職證明書、勞工保險加保申報表、
    稅務電子閘門財產所得調件明細表各附卷可稽。其每月支出
    提列12,000元，包含個人消費性支出11,425元、勞保費及健
    保費之非消費性支出575元，已低於台北市100年度每人每月
    最低生活費用14,794元，顯無浪費情事，其以每月收入扣除
    支出之全部餘額 8,000元作為每期清償金額，共清償96期，
    合計8年，總清償數額768,000元，清償成數54.31%，本金部
    分清償成數平均達60.74%，並提供其妹黎珮琳為更生方案之
    保證人，黎珮琳任職於台北海洋技術學院，月薪約28,100元
    ，有本院99年11月 9日調查筆錄在卷可稽，足認債務人已盡
    最大清償誠意。至債權人不同意更生方案之理由略以：如部
    分清償即可免責，實未兼顧債權人利益云云，惟查更生方案
    之清償成數並非認可更生方案之唯一標準，倘債務人所列收
    入確實，支出又屬必要，並以收入扣除支出之餘額用供清償
    ，其方案即認適當，且消費者債務清理條例之訂定，係為使
    不幸陷於經濟上困境之消費者，有重建復甦之機會，同條例
    第53條第2項第3款復規定更生方案最終清償期僅得延長為 8
    年，本件債務人已將每月收入扣除支出之全部餘額清償債務
    ，並提出最長清償期限 8年之更生方案，足見已盡最大清償
    誠意，債權人上開主張並不足採。再衡諸本件債務發生原因
    均係擔保第三人債務之保證債務，非因債務人個人浪費、賭
    博、或投機行為致負擔過重債務等情，上開更生方案核屬公
    允、適當、可行，且無同條例第64條第 2項所定不應認可之
    消極事由存在，爰依同條例第64條第 1項規定，不經債權人
    會議可決，以裁定認可該更生方案。另依同條例第62條第 2
    項規定，就債務人在未依更生條件全部履行完畢前之生活程
    度，予以相當之限制，爰裁定如主文。
四、如不服本裁定，應於裁定送達後10日內，以書狀向本院司法
    事務官提出異議。
中    華    民    國    100    年    5    月    19    日
              民事執行處 司法事務官  林夢雯
附件一：更生方案。
附件二：更生債務人之生活限制。